Config:
  hfst:
    Gen: ../../../src/generator-dict-gt-norm.hfst
    Morph: ../../../src/analyser-dict-gt-norm.hfst
  xerox:
    Gen: ../../../src/generator-dict-gt-norm.xfst
    Morph: ../../../src/analyser-dict-gt-norm.xfst
    App: lookup

Tests:

  Verb - pohteđ: # ML checked

    pohteđ+V+Inf: pohteđ
    pohteđ+V+Der/Pass+V+Inf: pohtuđ
    pohteđ+V+Der/Pass+V+Ind+Prs+Sg1: pohtuum
    pohteđ+V+Der/Pass+V+Ind+Prs+Sg2: pohtuuh
    pohteđ+V+Der/Pass+V+Ind+Prs+Sg3: pohtoo
    pohteđ+V+Der/Pass+V+Ind+Prs+Du1: pohtojeen
    pohteđ+V+Der/Pass+V+Ind+Prs+Du2: pohtuuvettee
    pohteđ+V+Der/Pass+V+Ind+Prs+Du3: pohtuv
    pohteđ+V+Der/Pass+V+Ind+Prs+Pl1: pohtup
    pohteđ+V+Der/Pass+V+Ind+Prs+Pl2: pohtuuvetteđ
    pohteđ+V+Der/Pass+V+Ind+Prs+Pl3: pohtojeh
    pohteđ+V+Der/Pass+V+Ind+Prt+Sg1: pohtojim
    pohteđ+V+Der/Pass+V+Ind+Prt+Sg2: pohtojih
    pohteđ+V+Der/Pass+V+Ind+Prt+Sg3: pohtui
    pohteđ+V+Der/Pass+V+Ind+Prt+Du1: pohtuim
    pohteđ+V+Der/Pass+V+Ind+Prt+Du2: pohtuid
    pohteđ+V+Der/Pass+V+Ind+Prt+Du3: pohtuin
    pohteđ+V+Der/Pass+V+Ind+Prt+Pl1: pohtuim
    pohteđ+V+Der/Pass+V+Ind+Prt+Pl2: pohtuid
    pohteđ+V+Der/Pass+V+Ind+Prt+Pl3: pohtojii
    pohteđ+V+Der/Pass+V+Cond+Prs+Sg1: pohtuuččim
    pohteđ+V+Der/Pass+V+Cond+Prs+Sg2: pohtuuččih
    pohteđ+V+Der/Pass+V+Cond+Prs+Sg3: pohtuuččij
    pohteđ+V+Der/Pass+V+Cond+Prs+Du1: pohtuuččáim
    pohteđ+V+Der/Pass+V+Cond+Prs+Du2: pohtuuččáid
    pohteđ+V+Der/Pass+V+Cond+Prs+Du3: pohtuuččáin
    pohteđ+V+Der/Pass+V+Cond+Prs+Pl1: pohtuuččijm
    pohteđ+V+Der/Pass+V+Cond+Prs+Pl2: pohtuuččijd
    pohteđ+V+Der/Pass+V+Cond+Prs+Pl3: pohtuuččii
    pohteđ+V+Der/Pass+V+Pot+Prs+Sg1: pohtuužeem
    pohteđ+V+Der/Pass+V+Pot+Prs+Sg2: pohtuužeeh
    pohteđ+V+Der/Pass+V+Pot+Prs+Sg3: pohtuš
    pohteđ+V+Der/Pass+V+Pot+Prs+Du1: pohtuužeen
    pohteđ+V+Der/Pass+V+Pot+Prs+Du2: pohtušvettee
    pohteđ+V+Der/Pass+V+Pot+Prs+Du3: pohtuužává
    pohteđ+V+Der/Pass+V+Pot+Prs+Pl1: pohtuužep
    pohteđ+V+Der/Pass+V+Pot+Prs+Pl2: pohtušvetteđ
    pohteđ+V+Der/Pass+V+Pot+Prs+Pl3: pohtuužeh
    pohteđ+V+Der/Pass+V+Ind+Prs+ConNeg: pohtuu
    pohteđ+V+Der/Pass+V+Ind+Prt+ConNeg: pohtum
    pohteđ+V+Der/Pass+V+Cond+Prs+ConNeg: pohtuuččii
    pohteđ+V+Der/Pass+V+Pot+Prs+ConNeg: pohtuužii
    pohteđ+V+Der/Pass+V+PrsPrc: pohtojeijee
    pohteđ+V+Der/Pass+V+PrfPrc: pohtum
    pohteđ+V+Der/Pass+V+Actio+Nom: pohtum
    pohteđ+V+Der/Pass+V+Actio+Ess: pohtuumin
    pohteđ+V+Der/Pass+V+Actio+Loc: pohtuumist
    pohteđ+V+Der/Pass+V+Actio+Ill: pohtuumân
    pohteđ+V+Der/Pass+V+Ger: pohtuudijn
    pohteđ+V+Der/Pass+V+VAbess: pohtuuhánnáá
    pohteđ+V+Der/d+V+Ind+Prs+Sg1: povtedâm
    pohteđ+V+Der/d+V+Ind+Prs+Sg2: povtedah
    pohteđ+V+Der/d+V+Ind+Prs+Sg3: povted
    pohteđ+V+Der/d+V+Ind+Prs+Du1: povtedeen
    pohteđ+V+Der/d+V+Ind+Prs+Du2: povtedvettee
    pohteđ+V+Der/d+V+Ind+Prs+Du3: povtedává
    pohteđ+V+Der/d+V+Ind+Prs+Pl3: povtedeh
    pohteđ+V+Der/d+V+Ind+Prs+ConNeg: povted
    pohteđ+V+Der/d+V+Ind+Prt+Sg1: povtedim
    pohteđ+V+Der/d+V+Ind+Prt+Sg3: povtedij
    pohteđ+V+Der/d+V+Ind+Prt+Pl3: povtedii
    pohteđ+V+Der/d+V+Cond+Prs+Sg1: povtediččim
    pohteđ+V+Der/d+V+Cond+Prs+Sg3: povtedičij
    pohteđ+V+Der/d+V+Pot+Prs+Sg1: povtedižžeem
    pohteđ+V+Der/d+V+Pot+Prs+Sg3: povtediš
    pohteđ+V+Der/d+V+Ind+Prs+ConNeg: povted
    pohteđ+V+Der/d+V+Ind+Prt+ConNeg: povtedâm
    pohteđ+V+Der/d+V+Pot+Prs+ConNeg: povtedižžii
    pohteđ+V+Der/d+V+PrfPrc: povtedâm
    pohteđ+V+Der/d+V+VAbess: povtedhennáá
    pohteđ+V+Der/d+V+VAbess: povtedhinnáá
    pohteđ+V+Der/d+V+VAbess: povtedhánnáá
    pohteđ+V+Der/d+V+Actio+Nom: povtedem
    pohteđ+V+Der/d+V+Actio+Ill: povtedmân
    pohteđ+V+Der/d+V+Actio+Ess: povtedmin
    pohteđ+V+Der/d+V+Actio+Loc: povtedmist
    pohteđ+V+Der/d+V+Actio+Com: povteddijn
    pohteđ+V+Der/d+V+Actio+Com+PxSg1: povteddijnân
    pohteđ+V+Der/d+V+Actio+Com+PxSg2: povteddijnâd
    pohteđ+V+Der/d+V+Actio+Com+PxSg3: povteddijnis
    pohteđ+V+Der/d+V+Ger: povteddijn
    pohteđ+V+Der/st+V+Ind+Prs+Sg1: pohtestâm
    pohteđ+V+Der/tt+V+Ind+Prs+Sg1: pohtettâm
    pohteđ+V+Der/InchL+V+Ind+Prs+Sg1: povteškuáđám
    pohteđ+V+Der/l+V+Ind+Prs+Sg1: povtelâm
    pohteđ+V+Der/l+V+Ind+Prs+Sg3: povtel
    pohteđ+V+Der/l+V+Ind+Prs+Du1: povteleen
    pohteđ+V+Der/l+V+Ind+Prs+Pl3: povteleh
    pohteđ+V+Der/l+V+Ind+Prs+ConNeg: povtel
    pohteđ+V+Der/l+V+Ind+Prt+Sg1: povtelim
    pohteđ+V+Der/l+V+Ind+Prt+Sg3: povtelij
    pohteđ+V+Der/l+V+Ind+Prt+Pl3: povtelii
